【裁判字號】    92,裁,708
【裁判日期】    920605
【裁判案由】    遺產稅
【裁判全文】
最  高  行  政  法  院  裁  定                    九十二年度裁字第七○八號
    上  訴  人  巳○○
                丙○○
                寅○○
                戊○○
                乙○○
                丁○○
                癸○○
                丑○○
                子○○
                甲○○
                辰○○
                卯○○
                己○○○
                庚○○
                午○○
                辛○○
                壬○○
                未○○
                申○○
                酉○○
    被 上訴 人  財政部高雄市國稅局
    代  表  人  戌○○
右當事人間因遺產稅事件，上訴人不服中華民國九十一年三月二十七日高雄高等行政
法院九十年度訴字第二○一○號判決，提起上訴，本院裁定如左：
    主  文
上訴駁回。
上訴審訴訟費用由上訴人負擔。
    理  由
按對於高等行政法院判決上訴，非以其違背法令為理由，不得為之，行政訴訟法第二
百四十二條定有明文。是當事人依行政訴訟法第二百四十三條第一項規定，以高等行
政法院判決有不適用法規或適用法規不當為上訴最高行政法院之理由時，其上訴狀或
理由書應有具體之指摘，並揭示該法規之條項或其內容。若係成文法以外之法則，應
揭示該法則之意旨。倘為司法院解釋、或本院之判例，則應揭示該判解之字號或其內
容。上訴狀或理由書如未依此項方法表明者，即難認為已對高等行政法院判決之違背
法令有具體之指摘，其上訴自難認為合法。本件上訴人對於高雄高等行政法院九十年
度訴字第二○一○號判決提起上訴，雖以：系爭座落高雄縣大寮鄉○○段一五五之二
五地號林地係保護區，不能任意開墾利用，高雄縣大寮鄉公所在實地勘查時，該筆土
地仍維持如原審判決所載之地貌，即有竹木、果樹種植於其上，並遍生雜草，已符合
農業使用，並由鄉公所發給證明書。又系爭高雄縣大寮鄉○○段一五五之四七、四八
、六六等地號三筆土地，於民國八十五、六年間，從事農業耕作，分別種植農作物胡
麻、花生及鳳梨，即上開系爭土地於繼承時，係供農業使用。又原審法院僅依被上訴
人非專業農業人員於被繼承人死亡後一年所拍攝之照片，即認系爭土地於被繼承人死
亡時未作為農業使用，其認事用法似嫌速斷等語，資為論據。經查，除別有規定外，
本院應以高等行政法院判決確定之事實為判決基礎，行政訴訟法第二百五十四條第一
項定有明文；即當事人於向本院提起上訴時，不得提出新證據。本件上訴人於上訴理
由狀所檢附之大寮鄉公所及小港區坪頂里辦公處證明書，均非於原審言詞辯論終結前
聲明之證據，應不得斟酌，合先明。除此之外，上訴意旨無非指摘原審法院認定本
件系爭農地於繼承時係全部荒廢或閒置不用，非供農作狀態之事實認定與證據取捨，
惟就原審判決以上訴人起訴為無理由，駁回上訴人之起訴，究有何違背法令，未能為
具體說明。從而上訴人指摘原判決違背法令，核無足採，揆諸首揭說明，其上訴難謂
合法，應予駁回。
據上論結，本件上訴為不合法，爰依行政訴訟法第二百四十九條第一項前段、第一百
零四條、民事訴訟法第九十五條、第七十八條、第八十五條第一項前段，裁定如主文
。
中    華    民    國    九十二      年      六        月      五        日
                    最 高 行 政 法 院  第 四 庭
                                審 判 長 法  官      廖  政  雄
                                         法  官      趙  永  康
                                         法  官      林  清  祥
                                         法  官      鍾  耀  光
                                         法  官      姜  仁  脩
右  正  本  證  明  與  原  本  無  異
                                         法院書記官  莊  俊  亨
中    華    民    國    九十二      年      六        月      五        日


司法院資訊處製作；財團法人民間司法改革基金會備份。
